# 请教非货币资产出资的处理

提问人：cpaweixl 时间：2011-07-19 15:13:03
A公司以非专利技术出资（该非专利技术账面值为零），以评估值 500 万元作价入股B公司（原AB无关系）请问，A公司 2005 年度分录如下，是否正确 借：长期股权投资 500 万 贷：资本公积 500-500 0.33 万 贷：应交税金 500 0.33万 新旧制度衔接时 借：资本公积500-500 0.33 贷：未分配利润 500-500 0.33
2007 年执行新会计准则后，如何调整？

回答人：chenyiwei
A投资后对B是否具有控制、共同控制或重大影响？如果无，则按照当时的非货币性交易准则规定，长期股权投资初始成本为零，按照税法规定应缴纳的投资资产增值部分对应的所得税计入当期损益；如果有，则按权益法核算对B的股权投资，股权投资贷方差额的计算和会计处理按财会[2003]10号第十一条规定处理。 2007 年转为执行新准则时： 1 、如果A对B无控制、共同控制或重大影响的，则无需调整原先按原制度作出的上述会计处理； 2 、如果A对B具有重大影响或共同控制的，则无需调整原先按原制度作出的上述会计处理； 3 、如果B是A的子公司的，则按解释 1 号第七条规定追溯调整为成本法核算，原先投资时确认的股权投资贷方差额（资本公积）调整到期初留存收益。

回答人：chenyiwei
回复 liubin988513 的帖子
凡是新会计准则和原会计制度下的会计处理原则（会计政策）不一致的交易和事项，相关的首次执行日会计政策变更的处理原则是按照 38 号准则及其应用指南，以及后来发布的《企业会计准则解释第 1 号》等相关规定进行的，不适用 28 号准则。